臺灣臺南地方法院新市簡易庭民事判決
109年度新小字第811號
原      告  良京實業股份有限公司

法定代理人  平川秀一郎

訴訟代理人  吳政諺  
被      告  郭瀞蔧即郭秋霞

上列當事人間請求清償消費款事件，本院於民國109年11月5日言
詞辯論終結，判決如下：
    主      文
被告應給付原告新臺幣陸萬捌仟陸佰貳拾柒元，及自民國九十五
年五月三日起至民國一百零四年八月三十一日止，按週年利率百
分之十九點七一計算之利息，暨自民國一百零四年九月一日起至
清償日止，按週年利率百分之十五計算之利息。
訴訟費用新臺幣壹仟元由被告負擔。
本判決得假執行。
    事實及理由
一、按訴狀送達後，原告不得將原訴變更或追加他訴，但擴張或
    減縮應受判決事項之聲明者，不在此限，民事訴訟法第255
    條第1項但書第3款定有明文，依同法第436條之23、第436 
    條第2項規定，亦為小額訴訟程序所準用。本件原告原起訴
    聲明為：被告應給付原告新臺幣（下同）70,927元，及自民
    國95年5月3日起至104年8月31日止，按週年利率19.71％計算
    之利息，及自104年9月1日起至清償日止，按週年利率15％計
    算之利息，暨自95年6月4日起至清償日，按延滯第1個月當
    月加計付150元，延滯第2個月當月加計付300元，延滯第3個
    月（含）以上每月加計付600元之逾期手續費（見司促卷第7
    頁）。嗣於本院109年11月5日審理期日當庭更正聲明為：被
    告應給付原告68,627元，及自95年5月3日起至104年8月31日
    止，按週年利率19.71％計算之利息，及自104年9月1日起至
    清償日止，按週年利率15％計算之利息（見本院卷第32頁）
    。核原告所為，係減縮應受判決事項之聲明，揆諸前開規定
    ，應予准許。
二、原告起訴主張：被告前向訴外人慶豐商業銀行股份有限公司
    （下稱慶豐銀行）申辦信用卡並簽定使用契約，依約被告得
    持用核發之信用卡於特約商店記帳消費，但應於當期繳款截
    止日前清償，若於當期繳款截止日前未繳清該期全部信用卡
    帳款時即表示選擇以循環信用方式繳款，並按實際撥付消費
    款予特約商店之日起，依週年利率19.71％計付循環信用利息
    。詎被告自95年5月2日起即未履行繳款義務，尚有本金及利
    息拒不清償。嗣慶豐銀行將上開債權讓予慶銀資產管理股份
    有限公司，慶銀資產管理股份有限公司再轉讓予原告並通知
    被告後，屢經催告仍未獲清償。為此，爰依信用卡契約之約
    定提起本件訴訟等語。並聲明：如主文第1項所示。
三、被告則以：希望只償還本金即可，因為加上利息實再太高了
    ，且訴外人即被告母親林沛蓉患有肝癌及末期腎疾病，需要
    被告扶養，經濟狀況實無能力負擔原告之請求等語置辯。並
    聲明：原告之訴駁回。　　
四、原告主張之事實，業據其提出慶豐銀行信用卡申請書、信用
    卡約定條款、銀行交易明細查詢、債權讓與證明書、債權本
    金餘額明細表、中華郵政掛號郵件信函及收件回執等資料為
    證（見司促卷第9頁至第23頁），且為被告所不爭執。本院
    依上開調查證據之結果，堪信原告主張為真實。從而，原告
    依信用卡契約之約定，請求被告為如主文第1項所示之給付
    ，為有理由，應予准許。
五、末按訴訟費用，由敗訴之當事人負擔；小額訴訟，法院為訴
    訟費用之裁判時，應確定其費用額，民事訴訟法第78條、第
    436 條之19第1項分別定有明文。經核本件訴訟費用額為1,0
    00 元（即第一審裁判費），應由敗訴之被告負擔。
六、本件係依民事訴訟法第436條之8第1項規定之小額訴訟事件
    所為被告敗訴之判決，依民事訴訟法第436條之20之規定，
    應依職權宣告假執行。
七、訴訟費用負擔之依據：民事訴訟法第78條、第436條之19第1
     項。
中    華    民    國   109    年    11    月    26    日
                  新市簡易庭  法      官  施志遠
以上正本與原本相符。
如不服本判決，應於送達後20日內，向本院提出上訴狀並表明上
訴理由，如於本判決宣示後送達前提起上訴，應於判決送達後20
日內補提上訴理由書（須附繕本）。如委任律師提起上訴，應一
併繳納上訴審裁判費。
對於小額程序之第一審判決之上訴，非以其違背法令之理由，不
得為之。且上訴狀內應記載表明㈠原判決所違背之法令及其具體
內容。㈡依訴訟資料可認為原判決有違背法令之具體事實。
中    華    民    國   109    年    11    月    26    日
                              書  記  官  李慈容